臺灣桃園地方法院刑事判決　　　　　　　　　　　　九十一年度訴字第一二六號
　　公　訴　人　臺灣桃園地方法院檢察署檢察官
　　被　　　告　乙○○
　　指定辯護人　本院公設辯護人　甲○○
右列被告因偽造貨幣案件，經檢察官提起公訴（九十年度偵字第七八五六號），本院
判決如左：
    主  文
乙○○意圖供行使之用而收集偽造之通用紙幣，處有期徒刑參年壹月。
扣案如附表所示之偽造面額新台幣壹仟元紙幣捌張，均沒收。
    事  實
一、乙○○於民國九十年五月九日下午某時，在其位於桃園縣中壢市○○里○○街一
    ○九巷五十三號住處，明知真實姓名、年籍均不詳、綽號「天寶」之成年男子所
    交付如附表所示之新台幣千元紙幣八張均屬偽造之通用紙幣，竟基於意圖供行使
    之用而收集之，惟未及行使，於九十年五月十日上午七時三十分許，因其涉嫌持
    有槍械，經桃園縣警察局平鎮分局警員持臺灣桃園地方法院檢察署檢察官所核發
    之搜索票至其前開住處搜索，在其身上之皮夾查獲前開偽造之新台幣千元紙鈔八
    張，始查悉上情。
二、案經桃園縣警察局平鎮分局報請台灣桃園地方法院檢察署檢察官偵查起訴。
    理  由
一、訊據被告乙○○矢口否認有何前開意圖供行使之用而收集偽造之通用紙幣之犯行
    ，先辯稱：偽鈔八張是警察將伊的皮包都拿去，到警察局的時候，他們才跟伊說
    伊皮夾子裡面有偽鈔，伊跟他們說那些錢都是伊開計程車賺的。伊有二萬多元，
    他還伊九千元而已，其他的警察都拿去，檢察官就這樣起訴，伊在警察局說是伊
    開計程車賺的，伊沒有說是天寶拿給伊的云云，後改口辯稱：天寶拿給伊的錢沒
    有那麼多張，後來警察為何查到那麼多張，伊對五張舊鈔有印象，對三張新鈔則
    沒有印象，錢從頭到尾伊在本院九十一年十月十四日當庭勘驗提示才看到的云云
    ，於本院九十一年十一月五日審理時則辯稱：扣案的假鈔是天寶在警察來伊家的
    前一天晚上，在伊家拿五張給伊的，他拿給伊的是舊版的，但是扣案裡面有新版
    的，天寶交給伊，那算是他交計程車的錢，假鈔也是上次開庭伊才用手摸到的云
    云。經查：
    （一）扣案如附表所示之千元紙幣八張，確實是警方持臺灣桃園地方法院檢察署
          檢察官所核發之搜索票至被告前開住處搜索，而在被告住處所查獲，除據
          被告於警訊中供述在卷，並據證人即執行搜索警員吳志祥於本院九十一年
          十一月五日審理時結證在卷，且有臺灣桃園地方法院檢察署搜索票影本及
          被告簽名之搜索扣押證明筆錄（收據）各一份附卷可稽（見偵查卷第十六
          、十七頁）。
    （二）又扣案如附表所示之千元紙幣八張經送中央銀行發行局鑑定結果：（一）
          該等新版偽鈔，無隱藏字及凹版印文凸起效果；紙質與真鈔不同，左下角
          面額數字，無折光變色反應；號碼：FK532698YH、FM160460UC均以彩色噴
          墨方式仿印，無水印，安全線以噴墨方式仿鈔券正面五段裸露部分，無折
          光變色效果；號碼：CQ544670UA係以彩色雷射輸出方式（含彩色影印）仿
          印，水印以灰色墨在紙張背面仿製，安全線以粘貼箔膜方式（含面額數字
          ）仿鈔券正面五段裸露部分，無折光變色效果。（二）該等舊版偽鈔均以
          彩色噴墨方式仿印，紙質與真鈔不同，水印以灰色墨在紙張背面仿製；號
          碼：EL102421JW安全線以壓折方式仿造，其餘偽鈔安全線以灰色墨在紙張
          背面仿造，人像衣領部分以壓凸方式仿凹版油墨凸起效果，有該局九十一
          年七月八日台央發字第０九一００三四九九八號函附於偵查卷第一０八、
          一０九頁可稽，堪認該八張千元紙鈔確均屬偽造之通用紙幣無誤。
    （三）被告於警訊即自承扣案如附表所示之八張偽造千元紙鈔為其所有，是綽號
          天寶的男子所給的等語（見偵查卷第五頁第四、五行及倒數第三行以下）
          ，其於檢察官九十年五月十日訊問時亦自承：千元偽鈔是五月九日下午在
          住處天寶拿來還伊的等語（見偵查卷第二十頁倒數第一行至第二十一頁第
          一行），被告於本院九十一年十月十四日庭訊當場播放檢察官偵訊錄音帶
          ，並勘驗扣案之偽造千元紙鈔後，亦已自承天寶有拿扣案之千元紙鈔給伊
          ，伊對其中五張舊鈔有印象，其所辯伊沒有說是天寶拿給伊的云云顯不實
          在；又被告於本院九十一年十一月十五日審理時自承警訊時，承辦警員並
          未對其為刑求，其於檢察官九十年五月十日訊問時所述係出於其自己意思
          ，堪認被告前開警、偵訊筆錄均係出於其自由意志，被告於檢察官偵訊時
          既已自承八張偽造千元紙鈔係天寶於九十年五月九日下午到他家拿還給他
          ，其前開所辯天寶拿給伊的錢沒有那麼多張，後來警察為何查到那麼多張
          ，伊對五張舊鈔有印象，對三張新鈔則沒有印象云云，顯為事後卸責之詞
          ，不足採信。
    （四）再被告既自承扣案八張偽造千元紙鈔為「天寶」拿去他家還給他，依一般
          經驗法則判斷，當我們接到他人交付之金錢時必會稍加清點，以確認其數
          目是否正確，「天寶」所交付予被告之金額既高達八千元之多，被告豈有
          不當面清點之理？又被告於本院審理中既自承伊對五張舊鈔有印象，則其
          對另三張新鈔豈會沒有印象呢？況本院於九十一年十月十四日當庭勘驗扣
          案之偽造千元紙鈔結果：以手觸摸偽造舊鈔五張，其紙質與一般的鈔票紙
          質明顯不同，厚度較硬，而扣案新鈔中有二張厚度很厚，而且其中壹張已
          經有破損，由外表看明顯可認非真鈔，另外壹張偽造的新鈔，已經有磨損
          ，背面顏色已脫落，亦與一般所見的真鈔不相同，有當日庭訊筆錄可考，
          扣案之偽造千元鈔票依其外表既與真鈔有如此明顯肉眼可觀之差異，被告
          豈有不知為偽鈔之理？是被告前開所辯顯均為事後飾卸之詞，不足採信。
    （五）另被告既自承扣案八張偽造紙鈔係警察自其皮夾內查獲，被告如無為供行
          使之用之意圖，豈會將該些偽鈔與其所有之真鈔一起放置於其隨身攜帶之
          皮夾內，故被告有供行使之用而收集該八張偽造千元紙鈔之意圖亦甚明確
          。
    （六）本案復有扣案如附表所示之偽造紙鈔八張可資證明，是本案事證已臻明確
          ，被告犯行已堪認定，應予依法論科。
二、核被告之所為，係犯刑法一百九十六條第一項之意圖供行使之用而收集偽造通用
    紙幣罪。爰審酌被告所持有偽造之千元鈔幣多達八張，如將之使用流通於市面，
    將破壞正常金融秩序、所生之危害非可謂輕，且犯罪後猶飾詞卸責，未見悔意等
    一切情狀，量處如主文所示之主刑。扣案如附表所示之偽造面額新台幣一千元紙
    幣八張，應依刑法第二百條宣告沒收。
據上論斷，應依刑事訴訟法第二百九十九條第一項前段，刑法第一百九十六條第一項
、第二百條，罰金罰鍰提高標準條例第一條前段，判決如主文。
本案經檢察官張啟聰到庭執行職務
中      華      民      國    九十一    年      十一    月    二十六    日
                                  臺灣桃園地方法院刑事第六庭
                                      法  官  林  春  鈴
右正本證明與原本無異。
如不服本判決，應於判決送達後十日內向本院提出上訴狀( 應附繕本 )，上訴於
臺灣高等法院。
                                      書記官  江  世  亨
中        華        民        國   九十一   年   十一   月    二十八    日
附  表：
┌───┬──────────┬──────┬────┬──────┐
│編  號│偽  鈔  號  碼      │面     額   │張   數 │備     註   │
│      │                    │（新台幣）  │        │            │
├───┼──────────┼──────┼────┼──────┤
│一    │ＤＳ２４７７８９ＡＹ│壹仟元      │一張    │舊版新台幣  │
├───┼──────────┼──────┼────┼──────┤
│二    │ＤＭ７２９２２２ＨＸ│壹仟元      │一張    │舊版新台幣  │
├───┼──────────┼──────┼────┼──────┤
│三    │ＥＬ６９３９８９ＧＵ│壹仟元      │一張    │舊版新台幣  │
├───┼──────────┼──────┼────┼──────┤
│四    │ＥＬ１０２４２１ＪＷ│壹仟元      │一張    │舊版新台幣  │
├───┼──────────┼──────┼────┼──────┤
│五    │ＢＫ５４３２１５ＡＶ│壹仟元      │一張    │舊版新台幣  │
├───┼──────────┼──────┼────┼──────┤
│六    │ＦＭ１６０４６０ＵＣ│壹仟元      │一張    │新版新台幣  │
├───┼──────────┼──────┼────┼──────┤
│七    │ＧＱ５４４６７０ＵＡ│壹仟元      │一張    │新版新台幣  │
├───┼──────────┼──────┼────┼──────┤
│八    │ＦＫ５３２６９８ＹＨ│壹仟元      │一張    │新版新台幣  │
└───┴──────────┴──────┴────┴──────┘
附論罪科刑依據之法條：
刑法第一百九十六條
行使偽造、變造之通用貨幣、紙幣、銀行券或意圖供行使之用而收集或交付於人者，
處三年以上十年以下有期徒刑，得併科五千元以下罰金。
收受後方知為偽造、變造之通用貨幣、紙幣、銀行券，而仍行使或意圖供行使之用而
交付於人者，處五百元以下罰金。
第一項之未遂犯罰之。
